# 同一控制下合并日前持股比例下降的留存收益恢复问题

提问人：lyf111417 时间：2019-11-04 06:30:11
请教陈版，同一控制下企业合并，合并时点是 2019 年 9 月， 2018 年末原同一控制股东比例从 60%，下降至 51%，在编制 2017 年合并报表及 2018年合并报表时，需要体现不丧失控制权的股权处置，请问在编制 2017 年合并报表时留存收益恢复是按照 60% 恢复还是 51% 恢复，在编制 2018 年合并报表是留存收益是按照 60% 恢复还是 51% 恢复，如果 2017 年合并报表是按照 60%恢复，是否需要在 2018 年合并报表还原成按51% 恢复留存收益？

回答人：chenyiwei
因为 “在编制 2017 年合并报表及 2018 年合并报表时，需要体现不丧失控制权的股权处置”，所以留存收益的恢复比例也是分段的，即在该权益性交易日之前形成的留存收益（截至该日的留存收益余额）按原比例，之后新形成的留存收益按新比例。即， 2018 年末之前形成的留存收益按60%比例恢复， 2019 年形成的留存收益按 51% 比例恢复。